【裁判字號】    92,交訴,19
【裁判日期】    920930
【裁判案由】    公共危險
【裁判全文】
臺灣苗栗地方法院刑事判決                          九十二年度交訴字第一九號
    公  訴  人  臺灣苗栗地方法院檢察署檢察官
    被      告  乙○○
右列被告因公共危險案件，經檢察官提起公訴（九十二年度偵字第一二四０號），本
院判決如左：
    主  文
乙○○服用酒類，不能安全駕駛動力交通工具而駕駛，處拘役伍拾日，如易科罰金以
參佰元折算壹日；又因過失傷害人，處有期徒刑肆月，如易科罰金以參佰元折算壹日
；又駕駛動力交通工具肇事，致人受傷而逃逸，處有期徒刑肆月，如易科罰金以參佰
元折算壹日。應執行有期徒刑柒月，如易科罰金以參佰元折算壹日；拘役伍拾日，如
易科罰金以參佰元折算壹日，併執行之。
    事  實
一、乙○○自民國九十二年二月以後，處於急性精神病狀態下，情緒起伏大，又有被
    害妄想，加上有斷續酗酒情形，致行為無法控制，其判斷力，理解力均較正常情
    況差，為精神耗弱之人。九十二年三月二十六日晚上八時至八時二十分許，乙○
    ○在苗栗縣苗栗市縣○路其所有之ＬＴ─一四一九號自用小客車內飲酒後，已達
    不能安全駕駛動力交通工具之程度，仍於同日晚上八時三十分，駕駛上開自用小
    客車欲返回其住處。行經苗栗市○○路路旁停車場巷道支線道與民族路之無號誌
    三岔路口時，本應注意車輛行至無號誌之交岔路口時，支線道車應暫停讓幹線道
    車先行，且應注意汽車行駛時，駕駛人應注意車前狀況，並隨時採取必要之安全
    措施，當時雖為夜間，但有照明，路面乾燥，無缺陷，亦無障礙物，視距良好。
    依當時情形並無不能注意之情事，竟疏未注意暫停讓幹線道車先行，且未注意車
    前狀況，並隨時採取必要之安全，即貿然右轉，致側撞沿幹線道民族路機車道由
    東往西方向行駛，由甲○○騎乘的ＭＬ７─九七八號重型機車，致甲○○人車倒
    地，受有顏面骨骨折之傷害。詎乙○○肇事後竟未下車救護，反基於駕車肇事逃
    逸之犯意，駕車逃逸，並將車開往苗栗市○○路裕新汽車保養廠交陳思宏修理，
    再搭計程車返回現場觀看。嗣為警發現欲加以盤查時，乙○○乃向苗栗市○○路
    方向逃逸，旋為警逮捕，並對其施以酒精測試，發現吐氣酒精濃度達一點一二
    MG/L。
二、案經苗栗縣警察局苗栗分局報請暨甲○○訴請臺灣苗栗地方法院檢察署檢察官偵
    查起訴。
    理  由
一、訊據被告乙○○對右揭事實全部坦白承認，核與告訴人甲○○指訴及證人陳思宏
    證述之情節相符，並有酒精測試紀錄、刑法第一百八十五條之三案件測觀察紀錄
    表、道路交通事故調查報告表、苗栗縣警察局舉發違反道路交通管理事件通知單
    、大千綜合醫院丙種診斷證明書及現場暨車損照片八幀附卷可稽。足見被告上述
    自白確與事實相符。按車輛行至無號誌之交岔路口時，支線道車應暫停讓幹線道
    車先行；且汽車行駛時，駕駛人應注意車前狀況，並隨時採取必要之安全措施；
    再者，汽車駕駛人飲用酒類後，其吐氣所含酒精濃度超過每公升０．二五毫克以
    上者，不得駕車，道路交通安全規則第一百零二條第一項第二款、第九十四條第
    三項、第一百十四條第二款分別定有明文。查當時雖為夜間，但有照明，路面乾
    燥，無缺陷，亦無障礙物，視距良好，有前開道路交通事故調查報告表可稽。被
    告當時並無不能注意之情事，詎其應注意，並能注意，而未注意，竟於飲用酒類
    已達不能安全駕駛動力交通工具之程度，駕駛自用小客車，且於支線道右轉時未
    讓幹線道車先行，復未注意車前狀況並隨時採取必要之安全措施，側撞由甲○○
    所騎乘的重型機車，致其人車倒地，受有上開傷害，自有過失。且甲○○確係因
    上開車禍受傷，其間並有相當因果關係。本件事證明確，被告犯行可以認定。
二、核被告酒醉駕車，係犯刑法第一百八十五條之三服用酒類不能安全駕駛動力交通
    工具而駕駛罪；其因過失撞傷甲○○，係犯刑法第二百八十四條第一項前段之過
    失傷害罪；至被告於肇事後逃逸，則係犯刑法第一百八十五條之四駕駛動力交通
    工具肇事致人受傷而逃逸罪。被告係汽車駕駛人，酒醉駕車因而致人受傷，應依
    道路交通管理處罰條例第八十六條第一項規定，就過失傷害部分加重其刑。其所
    犯上開三罪，犯意各別，行為互殊，應予分論併罰。查被告自九十二年二月起，
    陸續出現夜眠差，脾氣暴躁，會在深夜大叫，亂罵人，摔花盆，話多，會開車到
    處亂跑，且有被害妄想，覺得家人要霸佔其財產，外面有人要對其不利，因情緒
    不穩出現酗酒情況，喝酒後還會開車去警察局睡覺，因此被送到醫院診療，診斷
    結果，疑似躁鬱症。九十二年三月十八日被家人送至財團法人為恭紀念醫院（下
    稱為恭醫院）住院，診斷為急性精神病。同月二十五日，其親生父母來訪，表示
    要帶其出去散步一小時，之後逾時未返院，且回娘家後仍拒藥，又到處開車亂跑
    ，行為無法控制。同月二十六日晚上，開車外出亂逛，並至超商買二瓶啤酒喝，
    不久即開車肇事。可知案發時被告正值精神病發作期。綜合而言，被告在案發期
    間，處於急性精神病狀態下，情緒起伏大，又有被害妄想，加上有斷續酗酒情形
    ，致行為無法控制，其判斷力，理解力均較正常情況差，為精神耗弱之人，有該
    院九十二年八月二十一日（九二）為恭醫字第九二０八二五號函暨所附的司法鑑
    定報告書在卷可憑。被告於案發時既係精神耗弱之人，依刑法第十九條第二項規
    定減輕其刑（過失傷害部分並依刑法第七十一條第一項規定先加後減）。爰審酌
    被告之過失程度，本件車禍所生危害，被告犯後坦承犯行，但未與告訴人達成和
    解並賠償其損害之態度暨公訴檢察官具體求處被告酒醉駕車部分拘役伍拾日、過
    失傷害及肇事致人受傷逃逸部分均有期徒刑四月等一切情狀，分別量處如主文所
    示之刑，並均諭知易科罰金之折算標準，有期徒刑部分並定其應執行之刑。
據上論斷，應依刑事訴訟法第二百九十九條第一項前段、道路交通管理處罰條例第八
十六條第一項、刑法第一百八十五條之三、第一百八十五條之四、第二百八十四條第
一項前段、第十九條第二項、第四十一條第一項前段、第五十一條第五款、罰金罰鍰
提高標準條例第一條前段、第二條，判決如主文。
本案經檢察官李基彰到庭執行職務。
中      華      民      國      九十二    年      九    月      三十    日
                                  臺灣苗栗地方法院交通法庭
                                          法  官  劉 興 浪
右正本證明與原本無異
如不服本判決，得於收受本判決後十日內，向本院提出上訴狀（須附繕本），上訴於
台灣高等法院台中分院。
                                          書記官  黃 士 益
中      華      民      國      九十二    年      九    月      三十    日
附錄論罪科刑法條
刑法第一百八十五條之三：
服用毒品、麻醉藥品、酒類或其他相類之物，不能安全駕駛動力交通工具而駕駛者，
處一年以下有期徒刑、拘役或三萬元以下罰金。
刑法第一百八十五條之四：
駕駛動力交通工具肇事，致人死傷而逃逸者，處六月以上五年以下有期徒刑。
刑法第二百八十四條：
因過失傷害人者，處六月以下有期徒刑、拘役或五百元以下罰金，致重傷者，處一年
以下有期徒刑、拘役或五百元以下罰金。
從事業務之人，因業務上之過失傷害人者，處一年以下有期徒刑、拘役或一千元以下
罰金，致重傷者，處三年以下有期徒刑、拘役或二千元以下罰金。


司法院資訊處製作；財團法人民間司法改革基金會備份。
